臺灣高雄地方法院民事裁定
107年度消債更字第494號
聲  請  人  高慧貞  
0000000000000000

0000000000000000

代  理  人  陳永祥律師
上列當事人因消費者債務清理事件聲請更生，本院裁定如下：
    主  文
聲請人高慧貞自民國一百零八年五月十四日下午四時起開始更生
程序。
命司法事務官進行本件更生程序。
    理  由
一、本件聲請意旨略以：伊無力清償債務，曾依消費者債務清理
    條例（下稱本條例）向高雄市苓雅區調解委員會聲請調解但
    不成立，爰聲請准予更生等語。
二、按債務人不能清償債務或有不能清償之虞者，得依本條例所
    定更生或清算程序，清理其債務。債務人無擔保或無優先權
    之債務總額未逾新臺幣（下同）1,200萬元者，於法院裁定
    開始清算程序或宣告破產前，得向法院聲請更生。法院開始
    更生程序之裁定，應載明其年、月、日、時，並即時發生效
    力。法院裁定開始更生或清算程序後，得命司法事務官進行
    更生或清算程序，必要時得選任律師、會計師或其他適當之
    自然人或法人一人為監督人或管理人。消費者債務清理條例
    第3條、第42條第1項、第45條第1項及第16條第1項分別定有
    明文。
三、經查：
  ㈠聲請人所主張上開事實，業據其提出債權人清冊（卷第4頁）
    、財產及收入狀況說明書（卷第5頁）、財團法人金融聯合
    徵信中心前置協商專用債權人清冊（卷第7至8頁）、苓雅區
    公所調解不成立證明書（卷第13頁）、財政部高雄國稅局10
    5年及106年度綜合所得稅各類所得資料清單及總歸戶財產查
    詢清單（卷第10至12頁）、在職證明（卷第30頁）、薪資給
    付明細表（卷第31頁）、存摺（卷第33至37頁）、商業保險
    投保資料查詢結果表（卷第38頁）、信用報告（卷第40頁）
    、戶籍謄本（卷第55頁）、勞工保險被保險人投保資料表（
    卷第56頁）及本院依職權調閱106年度稅務電子閘門所得調
    件明細表（卷第44頁）在卷可參。
  ㈡次查，聲請人於105年及106年度申報所得均為316,813元，其
    中朝陽耳鼻喉科診所薪資所得均為316,800元，名下無財產
    ，勞工保險投保單位為朝陽耳鼻喉科診所，另有國泰人壽保
    單解約金346,186元及南山人壽保單解約金44,328元。又聲
    請人於朝陽耳鼻喉科診所擔任藥師，據其自行提出之薪資給
    付明細表所載，107年度每月薪資金額均為26,400元，扣除
    勞健保費後則為25,103元，另領取一個月年終獎金，依此計
    算平均每月收入為27,303元（計算式：25,103＋26,400÷12＝2
    7,303），其2名成年子女就學中，均未給付扶養費等情，此
    有上開綜合所得稅各類所得資料清單、財產歸屬清單、勞工
    保險被保險人投保資料表、國泰人壽保險股份有限公司函、
    南山人壽保險股份有限公司函、子女學生證等（卷第10至12
    、28至31頁、第44至49、56頁）在卷可參。則在查無聲請人
    有其他收入來源之情形下，佐以其勞工保險資料以朝陽耳鼻
    喉科診所為投保單位，投保薪資為26,400元，105年及106年
    度平均所得均為26,401元，是本院即以其薪資加計年終獎金
    後之平均每月收入27,303元作為核算其現在償債能力之基礎
    ，堪認妥適。
  ㈢關於聲請人個人日常必要支出部分，聲請人陳稱以配偶柯○○
    名義承租房屋共同居住，每月房租9,000元與配偶分攤，此
    有房屋租賃契約書及存款憑證在卷可稽（卷第26至27頁、第
    57頁）。按債務人必要生活費用，以最近一年衛生福利部或
    直轄市政府所公告當地區每人每月最低生活費一點二倍定之
    ，本條例第64條之2第1項定有明文。本院參酌衛福部社會司
    所公告108年度高雄市最低生活費標準為13,099元，則聲請
    人每月生活所必需除有特殊情形並有證據證明者外，自宜以
    此數額之1.2倍即15,719元為度，始得認係必要支出。又上
    開最低生活費用之標準，係照當地最近1年平均每人消費支
    出60％，依其基準之家庭收支調查報告調查表格式所示有關
    經常性支出之調查項目，其原即包括利息支出、食品、衣著
    、房租及水費、電費、醫療保健、交通、娛樂、教育等基本
    生活需求。本院認在聲請人未能立證證明其有其他特殊需求
    之情形下，其個人必要生活費用即應以此為限度。
四、綜上所述，以聲請人現每月收入27,303元為其償債能力基準
    ，扣除個人必要生活費15,719元後，餘11,584元，而聲請人
    目前負債總額為3,914,361元（參債權人清冊），扣除保險
    解約金計390,514元，以聲請人每月所餘按月攤還結果，需
    約25年【計算式：（3,914,361－390,514）÷11,584÷12＝25.3
    】始能清償完畢，應認其已不能清償債務。此外，聲請人無
    擔保或無優先權之債務總額未逾1,200萬元，且無本條例第6
    條第3項、第8條或第46條各款所定駁回更生聲請之事由存在
    ，則聲請人聲請更生為有理由，應予准許，爰命司法事務官
    進行本件更生程序。
五、依本條例第11條第1項、第45條第1項，裁定如主文。
中　　華　　民　　國　　108 　年　　5 　　月　　14　　日
                  民事庭　法　官　沈建興
以上正本係照原本作成。
本裁定不得抗告。
中　　華　　民　　國　　108 　年　　5 　　月　　14　　日
                          書記官  胡美儀